臺灣士林地方法院民事裁定
110年度家調裁字第25號
聲  請  人  林可涵

相  對  人  林苡安
兼  法  定
代  理  人  丁暐程  （現在法務部○○○○○○○執行中）
上列當事人間請求否認子女事件，本院裁定如下：
    主  文
確認相對人林苡安（女，民國○○○年○月○○○日生，身分證
統一編號：Ｚ○○○○○○○○○號）非聲請人林可涵（女，民國○○○年○月
○○日生，身分證統一編號：Ｚ○○○○○○○○○號）自相對人丁暐程（男
，民國○○○年○月○日生，身分證統一編號：Ｚ○○○○○○○○○號）受胎
所生之婚生女。
聲請程序費用由聲請人負擔。
    理  由
一、聲請意旨略以：伊與相對人丁暐程原為夫妻，嗣於民國109
    年11月25日協議離婚，伊則於110年2月24日產下相對人林苡
    安，雖依法推定林苡安為丁暐程之婚生女，惟實際上非伊自
    丁暐程受胎所生，爰依民法第1063條第2 項規定請求否認子
    女，並聲明：確認林苡安非丁暐程之婚生女。
二、相對人丁暐程則以：林苡安確非伊與聲請人所生之女，對親
    子鑑定之結果沒有意見等語，資為抗辯。
三、按「當事人就不得處分之事項，其解決事件之意思已甚接近
    或對於原因事實之有無不爭執者，得合意聲請法院為裁定」
    ，家事事件法第33條第1 項定有明文。本件聲請人主張之上
    開事實，雖未為相對人爭執，惟親子關係之身分事項涉及公
    益，尚非當事人所得處分之事項，且兩造對於聲請人主張之
    上開原因事實均無爭執，並同意由法院裁定（見本院卷第43
    頁），自應依前揭規定予以裁定。
四、次按「從子女出生日回溯第181 日起至第302 日止，為受胎
    期間」、「妻之受胎，係在婚姻關係存續中者，推定其所生
    子女為婚生子女。前項推定，夫妻之一方或子女能證明子女
    非為婚生子女者，得提起否認之訴」，民法第1062條第1 項
    及第1063條第1 、2 項分別定有明文。經查，聲請人主張林
    苡安出生於000 年0 月00日，因受胎期間仍在聲請人與丁暐
    程之婚姻關係存續期間，而推定為丁暐程之婚生女，然林苡
    安實際上非聲請人自丁暐程受胎所生等情，為兩造不爭執，
    且有戶籍謄本在卷可憑（見本院卷第11至13頁），併酌以第
    三人簡佑廷與林苡安前往博微生物科技股份有限公司進行親
    子鑑定後，鑑定結果亦認簡佑廷與林苡安之檢體，其相對應
    之各DNA 型別均無不符，故不排除一親等直系親緣關係之機
    率為99.00000000%，CPI 值=0000000.0，PP值=0.000000000
    0 ，有博微生物科技股份有限公司分子生物實驗室DNA 基因
    圖譜型別分析報告在卷可稽（見本院卷第15至20頁），考量
    因醫學科技之進步，以DNA 檢定親子血緣存否之正確性極高
    ，可認林苡安與丁暐程間確實不存在真實之血緣關係。從而
    ，林苡安既非聲請人自丁暐程受胎所生，則聲請人依民法第
    1063條第2 項之規定請求否認子女，為有理由，自應准許。
五、本件林苡安確非聲請人自丁暐程受胎所生之婚生女，已如上
    述，惟林苡安之真正身分，必須藉由法院之裁判始克還原，
    此實不可歸責於相對人，況相對人本可與聲請人互換地位提
    起否認子女或否認推定生父之訴訟，故本件聲請雖於法有據
    ，惟相對人應訴亦係依法律規定所不得不然，故相對人所為
    ，核屬伸張或防衛權利所必要，是依家事事件法第51條準用
    民事訴訟法第81條第2 款、第95條之規定，應裁命由聲請人
    負擔程序費用，始符公平。
中　　華　　民　　國　　110 　年　　10　　月　　20　　日
                  家事法庭    法  官  郭躍民
以上正本係照原本作成。
如不服本裁定，應於送達後10日內向本院提出抗告狀。
中　　華　　民　　國　　110 　年　　10　　月　　20　　日
                             書記官   辛旻熹